臺灣高雄地方法院民事判決
111年度雄小字第1312號
原      告  兆豐產物保險股份有限公司

法定代理人  梁正德  
訴訟代理人  黃美娟  
被      告  陳永再  
上列當事人間請求損害賠償事件，經本院於民國111年9月20日言
詞辯論終結，判決如下：
    主      文
一、被告應給付原告新臺幣（下同）3萬8,461元，及自民國（下
    同）111年4月8日起至清償日止，按年息5％計算之利息。
二、原告其餘之訴駁回。
三、訴訟費用1,000元由被告負擔56％，餘由原告負擔。
四、本判決第一項得假執行。
    事實及理由
一、被告經合法通知，未於最後言詞辯論期日到場，核無民事訴
    訟法第386條各款所列情形，爰依原告聲請，由其一造辯論
    而為判決。
二、原告主張：被告於110年6月28日2時10分許，駕駛營業貨櫃
    曳引車編號27號之場內車（下稱甲車），於高雄市○○區○○○○
    ○○○00號碼頭31區B車道由東向西行駛，適伊所承保第三人和
    錩機電有限公司（下稱和錩機電公司）所有、陳毓霖駕駛之
    車牌號碼000-0000號自用小客車（下稱乙車）亦由東向西靜
    止停置於同車道，被告因下雨因素而視線受到影響而未注意
    車前狀況，自後追撞乙車（下稱系爭事故）。又乙車因系爭
    事故受損修復費用共6萬8,185元，其中工資3萬5,156元、零
    件3萬3,031元（另折讓2元）。爰依侵權行為及保險代位之
    法律關係，提起本件訴訟等語。並聲明：被告應給付原告6
    萬8,185元，及自起訴狀繕本送達翌日起至清償日止，按年
    息5％計算之利息。
三、被告則未於言詞辯論期日到場，亦未提出書狀作何聲明或陳
    述。
四、得心證之理由 
㈠、按因故意或過失，不法侵害他人之權利者，負損害賠償責任
    ；汽車、機車或其他非依軌道行駛之動力車輛，在使用中加
    損害於他人者，駕駛人應賠償因此所生之損害，民法第184
    條第1項前段、第191條之2前段分別定有明文。次按道路交
    通安全規則依道路交通管理處罰條例第92條第1項規定，係
    由交通部會同內政部定之，而依道路交通管理處罰第3條第1
    款規定：「道路：指公路、街道、巷衖、廣場、騎樓、走廊
    或其他供公眾通行之地方。」，本件車禍事故發生地點為長
    榮海運向臺灣港務股份有限公司高雄港務分公司所承租之貨
    櫃場區，雖非道路交通管理處罰條例第3條第1款規定之道路
    ，亦無其他規範可依循，有內政部警政署高雄港務警察總隊
    111年8月11日高港警行字第1110406199號函文暨檢附交通部
    航港局公告可參(見本院卷第135至140頁)；惟上開地點仍有
    設置車道作為車輛出入之行進通路，而在碼頭貨櫃場區內之
    行車仍類同於道路行車、停車，對於行駛其間之汽車駕駛人
    ，為維護汽車駕駛人及行人之安全，關於駕駛行為之規範，
    仍應類推適用相關道路交通安全法規，非謂因非道路交通管
    理處罰條例所定義之道路，即可不遵守行車規範，而恣意行
    駛其間，故為維護碼頭貨櫃場區之行車秩序及交通安全管理
    ，就道路交通安全規則中之相關行車規範，應得類推適用。
    又按汽車行駛時，駕駛人應注意車前狀況及兩車並行之間隔
    ，並隨時採取必要之安全措施，不得在道路上蛇行，或以其
    他危險方式駕車，道路交通安全規則第94條第3項亦有明文
    。
㈡、經查，原告主張被告於上開時、地駕駛甲車，因下雨因素而
    視線受到影響而未注意車前狀況，二車因此發生碰撞，致乙
    車受損，乙車所有人和錩機電公司並因此支出修理費用6萬8
    ,185元，業經原告理賠前揭修理費用予和錩機電公司等情，
    業據原告提出與其所述相符之查核單、行照影本、高雄港務
    警察總隊非道路交通事故當事人登記聯單、道路交通事故現
    場圖、車損照片、匯豐小港廠結帳清單、統一發票、賠款明
    細、賠款滿意書等為證（見本院卷第17至55頁），且經本院
    依職權向內政部警政署高雄港務警察總隊函調系爭事故發生
    資料，有該隊111年3月18日高港警行字第1110001487號函檢
    附之道路交通事故相關資料（見本院卷第63至85頁）附卷可
    稽。另查，依內政部警政署高雄港務警察總隊111年8月11日
    高港警行字第1110406199號函文來函說明二、㈡：經現場勘
    查後，事故現場有類似槽化線區域（如111年8月3日道路交
    通事故照片黏貼紀錄表，照片編號1-4），詢問該廠區作業
    人員表示針對該廠區有內部暫停區作業規定，即事故現場V
    型標線處，為考量車輛行進間安全間距與維護廠商交卸貨櫃
    安全而得暫時臨停之區域（見本院卷第135頁），是第三人
    陳毓霖將乙車暫時停放該處應屬合理。又依被告於警詢時自
    承：我當時駕駛場內車編號27號，行駛長榮海運31區B車道
    往西向，當時因下大雨視線不好，我未注意車前狀況，不慎
    追撞前方自小客貨車等語，亦有A3類道路交通事故調查紀錄
    表可參（本院卷第73頁），益徵被告未注意上情而應負全部
    過失。而被告經合法通知，既未於言詞辯論期日到場爭執，
    復未提出書狀答辯以供本院斟酌，依民事訴訟法436條之23
    準用第436條第2項、第280條第3項、第1項之規定，即視同
    自認原告之主張，堪認原告之主張為真實。是被告既就系爭
    事故具有過失，致乙車受損，自應負損害賠償責任。
㈢、按物被毀損時，被害人除得依民法第196條請求賠償外，並不
    排除民法第213條至第215條之適用。依民法第196條請求賠
    償物被毀損所減少之價額，得以修復費用為估定之標準，但
    以必要者為限（例如：修理材料以新品換舊品，應予折舊）
    。經查，乙車為103年3月出廠，因本件車禍受損修復需費6
    萬8,185元，其中工資3萬5,156元、零件3萬3,031元（另折
    讓2元），有行照影本（見本院卷第19頁）、匯豐小港廠結
    帳清單（見本院卷第47至49頁）、統一發票（見本院卷第51
    頁）在卷可按，則乙車既非新車，依諸上開說明，其修復時
    材料更換係以新品替換舊品，計算零件材料之損害賠償數額
    時，應扣除折舊部分始屬合理。又依行政院所發布之固定資
    產耐用年數表及固定資產折舊率表，自用小客車耐用年數為
    5年，依定率遞減法每年應折舊369/1000，且採用定率遞減
    法者，其最後一年之折舊額，加歷年折舊累計額，其總和不
    得超過該資產成本原額之10分之9。另依營利事業所得稅查
    核準則第95條第6項規定「固定資產提列折舊採用定率遞減
    法者，以1年為計算單位，其使用期間未滿1年者，按實際使
    用之月數相當於全年之比例計算之，不滿1月者，以1月計」
    ，乙車自出廠日103年3月，迄本件車禍發生時即110年6月28
    日，已使用7年4月，則零件扣除折舊後之修復費用估定為3,
    305元（詳如附表之計算式），是加計無庸折舊之工資3萬5,
    156元，被告應賠償之乙車修復費用為3萬8,461元（計算式
    ：3,305+35,156＝38,461）。　
㈣、按被保險人因保險人應負保險責任之損失發生，而對於第三
    人有損失賠償請求權者，保險人得於給付賠償金額後，代位
    行使被保險人對於第三人之請求權；但其所請求之數額，以
    不逾賠償金額為限，保險法第53條第1項定有明文。經查，
    第三人和錩機電公司就乙車前向原告投保車體損失保險，而
    原告已就系爭事故致乙車損壞而給付修復費用，此有查核單
    、匯豐小港廠結帳清單、統一發票、賠款明細、賠款滿意書
    （見本院卷第17頁、第47至55頁）附卷可參，又和錩機電公
    司就乙車受損得向被告請求賠償3萬8,461元乙節，已如前述
    ，則依上開規定，原告自得代位行使和錩機電公司對於被告
    之請求權，是以原告應得向被告請求賠償3萬8,461元。
五、綜上所述，原告依侵權行為及保險代位之法律關係請求被告
    給付3萬8,461元及自起訴狀繕本送達翌日（於111年3月28日
    寄存送達，見本院卷第95頁）即111年4月8日起至清償日止
    ，按年息5％計算之利息，為有理由，應予准許。至其逾此範
    圍之請求，為無理由，應予駁回。
六、本件原告勝訴部分係適用小額訴訟程序所為被告敗訴之判決
    ，依民事訴訟法第436 條之20之規定，應依職權宣告假執行
    ；並確定訴訟費用額為1,000 元（即如後附訴訟費用計算式
    ）。
七、訴訟費用負擔之依據：民事訴訟法第79條。　
中　　華　　民　　國　　111 　年　　9 　　月　　30　　日
                  高雄簡易庭　法　　　官  林綉君
以上正本係照原本作成。
民事訴訟法第436 條之24第2 項：對於本判決之上訴，非以違背
法令為理由，不得為之。
如對本判決上訴，須於判決送達後20日內向本院提出上訴狀，並
須表明原判決所違背之法令及其具體內容與依訴訟資料可認為原
判決有違背法令之具體事實之上訴理由。
中　　華　　民　　國　　111 　年　　9 　　月　　30　　日
                              書  記  官  羅崔萍 

訴訟費用計算式：
裁判費         1,000元
合計           1,000元 

附表
折舊時間 金額 第1年折舊值 33,031×0.369=12,188 第1年折舊後價值 33,031-12,188=20,843 第2年折舊值 20,843×0.369=7,691 第2年折舊後價值 20,843-7,691=13,152 第3年折舊值 13,152×0.369=4,853 第3年折舊後價值 13,152-4,853=8,299 第4年折舊值 8,299×0.369=3,062 第4年折舊後價值 8,299-3,062=5,237 第5年折舊值 5,237×0.369=1,932 第5年折舊後價值 5,237-1,932=3,305 第6年折舊值 0 第6年折舊後價值 3,305-0=3,305 第7年折舊值 0 第7年折舊後價值 3,305-0=3,305 第8年折舊值 0 第8年折舊後價值 3,305-0=3,305